臺灣彰化地方法院交通事件裁定　　　　 96年度交聲字第864號
原處分機關　 交通部公路總局臺中區監理所彰化監理站
異　議　人　 甲○○
即受處分人
上列異議人即受處分人因違反道路交通管理處罰條例案件，對於
交通部公路總局臺中區監理所彰化監理站九十六年九月五日彰監
四字第裁六四─Ｚ七Ａ００四七七九號處分不服，聲明異議，本
院裁定如下：
    主  文
異議駁回。
    理  由
一、按汽車行駛高速公路，於駛進收費站前，應依標誌指示預為
    減速慢行，並依規定標誌、標線、號誌指示或交通勤務警察
    指揮順序行駛過站繳費。而違反者，汽車駕駛人處新台幣（
    下同）三千元以上六千元以下罰鍰，並記違規點數一點，道
    路交通管理處罰條例第三十三條第一項第十三款、第六十三
    條第一項定有明文。
二、受處分人聲明異議意旨略以：伊因沒有回數票，又第五車道
    有警車，故始由第六車道轉至第四車道，且應該未跨越雙白
    線實線區，亦非故意變換車道，爰請求撤銷原處分等語。
三、受處分人甲○○對於九十六年七月二十四日十一時三十三分
    許，駕駛其本人所有之七七六八－ＧＣ號自用一般小客貨車
    ，行經國道三號北上一百五十八點七公里處，因駕車於收費
    站區○○○道之事實並不否認，且有違反道路交通管理事件
    裁決書一紙在卷可稽，惟辯稱未跨越雙白實線區云云，經查
    ：國道三號高速公路北向大甲收費站進站前設有指示標誌，
    標示「小型車持回數票靠左、大型車靠右」字樣，收費站處
    並設有大型橫向看板，標示「回數票專用道」、「找零車道
    」，並於回數票車道豎立「不收現金」告示，而駕駛人駕車
    行駛高速公路將通過收費站時，本應預先備妥回數票，若無
    回數票，則應於進入收費站前，依指示選擇找零車道行駛，
    此為領有汽車駕駛執照之人本應具有之認知；次按汽車行駛
    高速公路及快速公路，其車道之使用，除因交通事故及道路
    施工依臨時或可移動標誌指示或交通勤務警察指揮外，應依
    設置之交通標誌、標線或號誌之規定，．．．；又汽車在行
    駛途中，不得驟然或任意變換車道，如欲超越前車或變換車
    道時，應先顯示方向燈告知前後車輛，並保持安全距離及間
    隔，方得超越或變換車道，高速公路及快速公路交通管制規
    則第八條第一項、第十一條定有明文。本件受處分人係合法
    持有駕照之人，且依其智識及注意能力，並無不能依指示標
    誌選擇車道行駛之情形，對於前揭道路交通標誌意涵，及道
    路交通規則自應知之甚詳，並有加以遵守之義務，是以其上
    開所辯尚不足採。綜上所述，本件異議為無理由，應予駁回
    。
據上論斷，應依道路交通管理處罰條例第八十七條、道路交通案
件處理辦法第十九條，裁定如主文。
中　　華　　民　　國　　96　　年　　10　   月　  16 　日
                  交通法庭             法  官  紀佳良
以上正本證明與原本無異。
如不服本裁定，應於裁定送達後五日內向本院提出抗告狀（須附
繕本）。
中　　華　　民　　國　　96　　年　　 10　　月　　16　　日
                                       書記官  詹國立
